# 因记账本位币和汇率变动是否应确认递延所得税负债

提问人：zhongxudon 时间：2019-03-19 15:37:42
陈总，您好，请教一个问题，我公司在阿根廷有一子公司 A，A 公司采用美元做为记账本位币，假如公司 2017 年用阿根廷比索 200 万比索购入一项固定资产，折合 10 万美元，账面记录固定资产价值为 10 万美元， 2018年由于阿根廷比索贬值一倍，阿根廷政府规定公司纳税必须以比索报表进行纳税，经营过程产生的汇兑损失不能税前抵扣，那是否可以考虑该固定资产应纳税基础为 5 万美元，而账面基础是 10 万美元，产生了应纳税时间性差异， 2018 年报表应确认递延所得税负债和所得税费用。如果确认了，会导致企业的有效税率与适用税率产生很大差异，该差异产生是什么原理。谢谢！！

回答人：chenyiwei
如你所述，在持有该固定资产期间，因当地政府的税收政策变化，导致固定资产的计税基础改变，小于账面价值，由此形成应纳税暂时性差异。该差异与税务上对固定资产的后续计量有关，不涉及资产、负债的初始确认，因此需就此确认递延所得税负债，对应科目为 “所得税费用——递延所得税费用”。

提问人：zhongxudon 时间：2019-03-22 22:15:37
陈版主，您好，当地政府的税收政策没有变化，只是因汇率变动导致固定资产的计税基础改变，小于账面价值，由此形成应纳税暂时性差异，需确认递延所得税负债吗，准则上有没有明确规定，谢谢

回答人：chenyiwei
“当地政府的税收政策没有变化，只是因汇率变动”，则账面价值和计税基础为何不是同步变化？